【裁判字號】    89,易,292
【裁判日期】    890721
【裁判案由】    竊盜
【裁判全文】
臺灣嘉義地方法院刑事判決                          八十九年度易字第二九二號
    公  訴  人  臺灣嘉義地方法院檢察署檢察官
    被      告  甲○○
右列被告因竊盜案件，經檢察官提起公訴（八十九年度偵字第一九一一號），本院判
決如左：
    主  文
甲○○竊盜，累犯，處有期徒刑捌月。
    事  實
一、甲○○前於民國八十二年間，因竊盜案件，經臺灣臺南地方法院判處有期徒刑二
    年確定，於八十六年十二月十三日因假釋付保護管束，並於八十七年二月十七日
    執行完畢。詎仍不知悛悔，復意圖為自己不法之所有，於八十九年三月十三日晚
    上十時三十五分許，在嘉義市○○路嘉義公園大門前機車停車格，以徒手搬開丙
    ○○所有停放於該處之ＬＺＹ－四六九號機車坐墊置物箱之方式，竊取該機車置
    物箱內之暗紅色皮包一只，內有郵局提款卡、身分證、健保卡各一張及現金新台
    幣九百八十元等物，得手時據為己有，適為路人乙○○發現報警，而於同日晚上
    十一時許為警當場查獲，並於甲○○站立之大樹下起獲上開物品。
二、案經嘉義市警察局第二分局報請臺灣嘉義地方法院檢察署檢察官偵查起訴。
    理  由
一、訊據被告甲○○矢口否認有何竊盜犯行，辯稱：伊當天係在該處等朋友，且不知
    腳下為何會有上開財物云云。惟查，右揭事實，業據被害人丙○○於警訊中陳明
    及證人乙○○於警訊中及本院調查時證述綦詳，且有被告為警查獲時所拍攝之照
    片三幀、被害報告及保管書各乙紙在卷可稽，參以上揭被害人丙○○及證人乙○
    ○與被告並不相識之情，為被告於本院審理時陳稱屬實，其等所言自無攀誣構陷
    之虞，應堪採信。況被告先於檢察官偵查中稱：「（問：你（即被告）在該處做
    何事？）我在等朋友，叫『阿吉』，本名不知道，電話不記得了，後又改稱電話
    （○四）0000000，住台中」云云（見偵查卷第十二頁背面），嗣於本院
    訊問時復稱：「我（即被告）當時要等人，他綽號『順風』，我們要去做板模工
    」、「（問：順風住何處，電話為何？）不清楚，他本名我也不清楚」、「（問
    ：當晚你去該處做什麼？）找一位綽號『清仔』之人，我不知其住所，不知道如
    何連絡他，當時他說要請我吃東西」云云（見本院八十九年四月二十七日及八十
    九年六月十五日訊問筆錄），其所為供述前後不一，且被告若果真在該處等友人
    ，則何以迭次將友人之綽號記錯，顯與常情有違，益證被告所供係事後卸責之詞
    ，殊難採信，本件事證明確，被告犯行洵堪認定。
二、核被告所為，係犯刑法第三百二十條第一項之竊盜罪。被告前於八十二年間，因
    竊盜案件，經臺灣臺南地方法院判處有期徒刑二年確定，於八十六年十二月十三
    日因假釋付保護管束，並於八十七年二月十七日執行完畢，有臺灣嘉義地方法院
    檢察署刑案資料查註紀錄表及臺灣高等法院被告全國前案紀錄表在卷可查，其受
    有期徒刑之執行完畢後，五年內再犯本件有期徒刑以上之罪，為累犯，應依刑法
    第四十七條之規定加重其刑。爰審酌被告一犯再犯，足見其輕忽法律之程度，惡
    性顯非輕微，且犯罪後猶飾詞圖卸，尚無悔意等一切情狀，量處如主文所示之刑
    。
三、據上論斷，應依刑事訴訟法第二百九十九條第一項前段，刑法第三百二十條第一
    項、第四十七條，罰金罰鍰提高標準條例第一條前段，判決如主文。
本案經檢察官游悅晨到庭執行職務。
中      華      民      國    八十九    年      七      月    二十一    日
                                臺灣嘉義地方法院刑事第一庭
                                    審判長  法  官  陳  珍  如
                                            法  官  蔡  廷  宜
                                            法  官  黃  仁  勇
右正本證明與原本無異。
如不服本判決，應於判決送達後十日內向本院提出上訴狀( 應附繕本 )。
中      華      民      國    八十九    年      七      月    二十五    日
                                            書記官  呂  權  芳
附錄本判決論罪科刑法條：：
刑法第三百二十條第一項：
意圖為自己或第三人不法之所有，而竊取他人之動產者，為竊盜罪，處五年以下有期
徒刑、拘役或五百元以下罰金。


司法院資訊處製作；財團法人民間司法改革基金會備份。
